【裁判字號】    97,上易,854
【裁判日期】    970620
【裁判案由】    竊盜
【裁判全文】
臺灣高等法院刑事判決                 97年度上易字第854號
上  訴  人  臺灣板橋地方法院檢察署檢察官
被      告  乙○○
                    （現於臺灣台北監獄另案執行中）
上列上訴人因被告竊盜案件，不服臺灣板橋地方法院96年度易字
第2704號，中華民國96年12月31日第一審判決（起訴案號：臺灣
板橋地方法院檢察署96年度偵緝字第1793號、第1794號、第1795
號），提起上訴，因被告於準備程序中就被訴事實為有罪之陳述
，經本院裁定進行簡式審判程序，並判決如下：
    主  文
原判決撤銷。
乙○○犯附表所示之罪，分別判處如附表所示之刑及減得之刑；
應執行有期徒刑壹年拾月。
    事  實
一、乙○○前於民國92年間，因竊盜案件，經臺灣宜蘭地方法院
    以92年度易字第54號判處有期徒刑3月，緩刑2年確定，嗣經
    撤銷緩刑；復因竊盜案件，經同院以94年易字第52號判處有
    期徒刑10月確定，上開2案接續執行，於95年4月27日假釋付
    保護管束出監，於95年6 月13日假釋期滿未經撤銷而縮刑期
    滿執行完畢。詎猶不知悔改，分別於下列時間、地點竊取財
    物：
  (一)於95年7 月間某日，在宜蘭縣宜蘭市○○路36號之魯記軍品
    店，意圖為自己不法之所有，徒手毀壞該處住宅窗戶冷氣孔
    之安全設備，進入屋內竊取丙○○所有之新力牌攝影機1 台
    、香菸及現金得手。嗣經警循線查悉上情。
  (二)於95年9月28日18時許之夜間，在宜蘭縣宜蘭市○○路86 巷
    8弄27號處，意圖為自己不法之所有，徒手毀壞該處住宅2樓
    客廳窗戶，進入屋內竊取陳基財所有之液晶電視2 台、電腦
    螢幕1台得手。嗣因警方借提訊問後，始查悉上情。
  (三)於95年10月9日，在臺北縣土城市○○路○段165巷5號3 樓處
    ，意圖為自己不法之所有，徒手毀壞該處住宅鐵窗，進入屋
    內竊取廖麗玉所有之金戒子1 個得手。嗣因警方借提訊問後
    ，始查悉上情。
  (四)於95年10月10日22時許之夜間，在臺北縣土城市○○路○ 段
    163號9樓處，意圖為自己不法之所有，徒手攀爬該處住宅大
    樓，趁窗戶未鎖之際，進入屋內竊取溫振茂所有女用手錶1
    個及皮包1只得手。嗣因警方借提訊問後，始查悉上情。
  (五)於95年10月25日19時許之夜間，在臺北縣土城市○○路○ 段
    59號5 樓處，意圖為自己不法之所有，徒手攀爬該處住宅大
    樓，趁窗戶未鎖之際，進入屋內竊取戴桂香所有男用金戒子
    1 只得手。乙○○並於偵查機關尚未發現其上列(一)至(五)之竊
    盜犯行前，向承辦警員坦承犯行，及願接受法律制裁。
  (六)於95年12月13日17時許，在臺北縣板橋市○○路241號6樓處
    ，意圖為自己不法之所有，徒手毀壞該處住宅門窗玻璃，進
    入屋內竊取詹葵智所有金飾、手錶、現金新臺幣（下同）15
    萬元得手。嗣經詹葵智報警後，為警循線查獲。
  (七)於95年12月11日23時20分許之夜間，在臺北縣板橋市○○街
    39巷6弄30號5樓處，意圖為自己不法之所有，徒手攀爬該處
    住宅大樓，侵入屋內竊取甲○○所有護照、信用卡、現金1,
    000元得手。嗣經甲○○報警後，為警循線查獲。
二、案經基隆市警察局第一分局報告及甲○○訴由臺北縣政府警
    察局板橋分局報告臺灣板橋地方法院檢察署檢察官偵查起訴
    。
    理  由
壹、程序部分：按除被告所犯為死刑、無期徒刑、最輕本刑為三
    年以上有期徒刑之罪或高等法院管轄第一審案件者外，於第
    一次審判期日前之準備程序進行中，被告先就被訴事實為有
    罪之陳述時，審判長得告知被告簡式審判程序之旨，並聽取
    當事人、代理人、辯護人及輔佐人之意見後，裁定進行簡式
    審判程序，刑事訴訟法第273 條之1第1項定有明文。經核本
    件被告乙○○所犯係死刑、無期徒刑、最輕本刑為三年以上
    有期徒刑以外之罪，其於準備程序中就被訴事實為有罪之陳
    述，經法官告知簡式審判程序之旨，並聽取公訴人、被告之
    意見後，本院爰依首揭規定，合議裁定進行簡式審判程序，
    合先敘明。
貳、實體部分：
一、上開竊盜事實，迭據被告乙○○於警詢、偵查、原審及本院
    審理時坦承不諱，核與證人即被害人丙○○、陳基財、廖麗
    玉、溫振茂、戴桂香、詹葵智、甲○○於警詢中指訴之被竊
    情節相符，並有現場照片共22幀、內政部警政署刑事警察局
    刑醫字第0960005786號鑑驗書、內政部警政署刑事警察局刑
    紋字第0960003207 號鑑驗書、贓物認領保管單各1紙在卷可
    佐，被告上開自白與事實相符，堪信其為真實。本案事證明
    確，被告犯行洵堪認定，應予依法論科。
二、核被告所為，係犯刑法第321 條第1 項第2 款之毀越安全設
    備竊盜罪（犯罪事實一之(一)、(三)、(六)部分）、刑法第321 條
    第1項第1 款、第2款之毀越安全設備於夜間侵入住宅竊盜罪
    （犯罪事實一之(二)部分）、刑法第321條第1項第1款、第2款
    之踰越安全設備於夜間侵入住宅竊盜罪（犯罪事實一之(四)、
    (五)、(七)部分）。被告所犯上開各罪，犯意各別，罪名不同，
    應分論併罰。被告於偵查機關未被發覺其犯罪事實一之(一)至
    (五)之犯行前，向偵查機關坦承犯行，此有基隆市警察局第一
    分局96年10月25日基警一分偵字第0960110413號函1 份附卷
    可憑，依刑法第62條前段之自首規定，就上開犯罪事實一之
    (一)至(五)之犯行部分減輕其刑。又被告有事實欄所示之前科及
    執行紀錄，有臺灣高等法院被告前案紀錄表1 份附卷可稽，
    其於5年以內故意再犯本件有期徒刑以上之前開7罪，均為累
    犯，依刑法第47條第1 項規定分別加重其刑，另就犯罪事實
    一之(一)至(五)犯行部分先加後減之。
、撤銷改判之理由及科刑：
一、原審就被告如附表所示之竊盜各罪予以論罪科刑並定其應執
    行刑，固非無見，惟查：(一)法律上屬於自由裁量之事項，並
    非概無法律性之拘束。自由裁量係於法律一定之外部性界限
    內使法官具體選擇以為適當之處理；因此在裁量時，必須符
    合所適用之法規之目的。更進一步言，必須受法律秩序之理
    念所指導，此亦即所謂之自由裁量之內部界限。關於定應執
    行之刑，既屬自由裁量之範圍，其應受此項內部性界限之拘
    束，要屬當然。按刑法51條第5 款規定，宣告多數有期徒刑
    者，於各刑中之最長期以上，各刑合併之刑期以下，定其刑
    期。但不得逾30年。即數罪併罰，分別宣告有期徒刑之刑，
    法官應在各刑中之最長期以上，各刑合併之刑期以下，定其
    應執刑之刑。此即為法官在法律上得以自由裁量之事項，惟
    法官在裁量時仍應遵守比例原則，不可恣意而為，苟在數罪
    併罰中，宣告多數有期徒刑，經定應執行刑後，使得多數之
    罪所宣告之刑免予執行，已失刑法上論罪科刑之目的，難謂
    無裁量失衡。查本件原判決論處被告共7 罪，其中附表編號
    一、三之毀越安全設備竊盜罪共2 罪，各處有期徒刑柒月，
    均減為有期徒刑月又拾伍日；附表編號二之毀越安全設備
    於夜間侵入住宅竊盜罪及附表編四、五之踰越安全設備於夜
    間侵入住宅竊盜罪2 罪、附表編號六之毀越安全設備竊盜罪
    ，各處有期徒刑捌月，均減為有期徒刑肆月；附表編號七之
    踰越安全設備於夜間侵入住宅竊盜罪，處有期徒刑玖月，減
    為有期徒刑肆月又拾伍日，最長期為有期徒刑肆月拾伍日，
    各刑合併之刑期為貳年月又拾伍日，原判決定其應執行刑
    為有期徒刑壹年肆月，其中3罪均因定執行刑後發生免予執
    行之效果，顯見其裁量有失衡而有違比例原則，自有未當；
    (二)又被告前於92年間，因竊盜案件，經臺灣宜蘭地方法院以
    92年度易字第54號判處有期徒刑3月，緩刑2年確定，嗣經撤
    銷緩刑；復因竊盜案件，經同院以94年易字第52號判處有期
    徒刑10月確定，上開2案接續執行，於95年4月27日假釋付保
    護管束出監，於95年6 月13日假釋期滿未經撤銷而縮刑期滿
    執行完畢，於刑之執行完畢後五年內，再故意犯如事實一之
    (七)所示之加重竊盜犯行，實屬累犯，原判決固於理由內欄說
    明此部分構成累犯之旨，惟於附表編號七之主文內容，漏為
    「累犯」之記載，有主文與理由矛盾之情，亦有未洽。檢察
    官上訴指摘原判決定執行刑不當，為有理由，自應由本院將
    原判決就被告所犯之加重竊盜罪部分及定執行刑均予撤銷改
    判。
二、爰審酌被告有多次竊盜前科，有本院被告前案紀錄表1 份在
    卷可參，竟不知悔改、其犯罪之手段、國中肄業之智識程度
    、生活狀況、且竊取他人物品已嚴重破壞社會經濟秩序、造
    成被害人之損失，及被告於犯罪後均坦承犯行之態度等一切
    情狀，分別量處如主文第2 項所示之刑。又被告犯罪時間均
    在96年4月24日以前，均合於中華民國96年罪犯減刑條例第2
    條第1項第3款規定，應各減其宣告刑期2分之1，併定其應執
    行之刑，以示懲儆。
據上論斷，依刑事訴訟法第369條第1項前段、第364條、第299條
第1項前段、第273條之1第1項，刑法第321條第1項第1款、第2款
、第62條前段、第47條第1項、第51條第5款，刑法施行法第1 條
之1，中華民國96年罪犯減刑條例第2條第1項第3款、第7 條，判
決如主文。
本案經檢察官張金塗到庭執行職務。
中    華    民    國    97    年    6     月    20    日
                  刑事第十五庭審判長法  官  吳昭瑩
                                    法  官  李正紀
                                    法  官  李釱任
以上正本證明與原本無異。
不得上訴。
                                    書記官  洪秋帆
中    華    民    國    97    年    6     月    23    日
附錄：本案論罪科刑法條全文
刑法第321條
犯竊盜罪而有左列情形之一者，處6月以上、5年以下有期徒刑：
一、於夜間侵入住宅或有人居住之建築物、船艦或隱匿其內而犯
    之者。
二、毀越門扇、牆垣或其他安全設備而犯之者。
三、攜帶兇器而犯之者。
四、結夥三人以上而犯之者。
五、乘火災、水災或其他災害之際而犯之者。
六、在車站或埠頭而犯之者。
前項之未遂犯罰之。
附表：
┌──┬────────┬───────────────┐
│編號│犯行            │主文                          │
├──┼────────┼───────────────┤
│一  │犯罪事實一之(一)部│乙○○毀越安全設備竊盜，累犯，│
│    │分              │處有期徒刑柒月，減為有期徒刑參│
│    │                │月又拾伍日；                  │
├──┼────────┼───────────────┤
│二  │犯罪事實一之(二)部│又毀越安全設備於夜間侵入住宅竊│
│    │分              │盜，累犯，處有期徒刑捌月，減為│
│    │                │有期徒刑肆月；                │
├──┼────────┼───────────────┤
│    │犯罪事實一之(三)部│又毀越安全設備竊盜，累犯，處有│
│三  │分              │期徒刑柒月，減為有期徒刑參月又│
│    │                │拾伍日；                      │
├──┼────────┼───────────────┤
│四  │犯罪事實一之(四)部│又踰越安全設備於夜間侵入住宅竊│
│    │分              │盜，累犯，處有期徒刑捌月，減為│
│    │                │有期徒刑肆月；                │
├──┼────────┼───────────────┤
│五  │犯罪事實一之(五)部│又踰越安全設備於夜間侵入住宅竊│
│    │分              │盜，累犯，處有期徒刑捌月，減為│
│    │                │有期徒刑肆月；                │
├──┼────────┼───────────────┤
│六  │犯罪事實一之(六)部│又毀越安全設備竊盜，累犯，處有│
│    │分              │期徒刑捌月，減為有期徒刑肆月；│
├──┼────────┼───────────────┤
│七  │犯罪事實一之(七)部│又踰越安全設備於夜間侵入住宅竊│
│    │分              │盜，累犯，處有期徒刑玖月，減為│
│    │                │有期徒刑肆月又拾伍日。        │
└──┴────────┴───────────────┘


司法院資訊處製作；財團法人民間司法改革基金會備份。
